Guide to the East German art collection, 1946-1992
Department of Special Collections
- Kunstmuseen der Deutschen Demokratischen Republik. Mitteilungen und Berichte. -- Leipzig: Ministerium für Kultur; 1957, Call no. 4006; secondary work
  art museums
- Kunstmuseen der Deutschen Demokratischen Republik. Mitteilungen und Berichte. -- Leipzig: [s.n.]; 1959, Call no. 4007; secondary work
- Kunstmuseen der Deutschen Demokratischen Republik. Mitteilungen und Berichte. -- Leipzig: [s.n.]; 1961, Call no. 4008; secondary work
- Kunstpreis des FDGB. -- Berlin: Freier Deutscher Gewerkschaftsbund; 1963, Call no. 2039; primary work
- Kunstpreis des Freien Deutschen Gewerkschaftsbundes 1960. Ausstellung anläßlich der II. Arbeiterfestspiele der DDR. -- Chemnitz/Karl-Marx-Stadt: [s.n.]; 1960, Call no. 3016; primary work
- Kunstpreisträger der Deutschen Demokratischen Republik. -- Berlin: Staatliche Mussen zu Berlin, Nationalgalerie; 1961, Call no. 2029; primary work
  prizes
- Kunstpreisträger des FDGB. -- Frankfurt (Oder): FDGB; 1965, Call no. 3104; primary work
- Kunstsammlungen zu Wemar Ausstellung: Kunst für uns. Malerei, Plastik, Grafik. -- Weimar: [s.n.]; 1974, Call no. 3278; primary work
- Kunstverhältnisse: Ein Paradigma kunstwissenschaftlicher Forschung. Wissenschaftliches Kolloquium. -- Berlin: Institut für Ästhetik und Kunstwissenschaften der Akademie der Wissenschaften der DDR; 1988, Call no. 5059; primary work
- La Biennale di Venezia 1984: L'Attualità dei Miti. Repubblica Democratica Tedesca. -- Venedig: [s.n.]; 1984, Call no. 3274; primary work
- la musica nell'arte figurative: Una mostra della Repubblica Democratica Tedesca. -- Berlin: [s.n.]; 1984, Call no. 2123; primary work
  music and art
  2 copies
- Leb und vergiß nicht: Graphik und Zeichnung von Künstlern der DDR zu russischer und sowjetischer Literatur. -- Leipzig: [s.n.]; 1987, Call no. 3204; primary work
  Russian and Soviet literature, art
- Lebensart: Ausstellung junger Künstler anläßlich des Pfingsttreffens der FDJ. -- Berlin: Zentralrat der FDJ; Verband Bildender Künstler der DDR; Ministerium für Kultur der DDR; Zentrum für Kunstausstellungen der DDR; 1989, Call no. 2163; primary work
- Lebensweise und Moral im Sozialismus. -- Berlin: [s.n.]; 1974, Call no. 5022; primary work
- Lebenswille hinter Stacheldraht. Internationale Ausstellung aus Anlaß des 30. Jahrestages der Befreiung vom Hitlerfaschismus. -- Weimar: [s.n.]; 1975, Call no. 3279; primary work
- Leipziger Bilderbogen Nr. 1-50 und keiner mehr. -- Leipzig: [s.n.]; 1990, Call no. 9064; primary work
- Leipziger Kunstausstellung 1948. -- Leipzig: FDGB- Gewerkschaft 17 Kunst und Schrifttum Sektion bildende Kunst; 1948, Call no. 3164; primary work
- Leipziger Stecherkunst im XX. Jahrhundert. -- Leipzig: [s.n.]; 1989, Call no. 9063; primary work
  scratch point
- Lichtjahr 2: Ein Phantastik-Almanach. -- Berlin: [s.n.]; 1981, Call no. 4038; secondary work
  fantasy
- Literatur und Kunst im Dialog. Eine Ausstellung des Verlages Philipp Reclam jun. -- Leipzig: Verlag Philipp Reclam jun. Leipzig; 1985, Call no. 3202; primary work
  literature
- Lithografie im Bezirk Leipzig. -- Altenburg: Abteilung Kultur des Rates des Bezirkes Leipzig: Staatliches Lindenau Museum, Altenburg; 1975, Call no. 3004; primary work
  lithography
- Malerei alter und neuer Meister: Bestände der Museen, Gedenkstätten und Sammlungen der Stadt Magdeburg. -- Magdeburg: [s.n.]; 1976, Call no. 3215; primary work
- Malerei der DDR: Museum der bildenden Künste. Kataloge der Gemäldegalerie. -- Leipzig: [s.n.]; 1977, Call no. 3186; primary work
- Malerei, Grafik, Plastik. -- Berlin: Verband Bildender Künstler Deutschlands; 1957, Call no. 2016; primary work
- Malerei, Grafik, Plastik. -- Erfurt: VBKD; 1961, Call no. 3091; primary work
- Malerei, Grafik, Plastik. 6. Bezirksausstellung des VBKD Dresden. -- Dresden: VBKD; 1966, Call no. 3057; primary work
- Malerei, Grafik, Plastik Ausstellung: Junge Künstler der DDR '78. (copy 1) -- Frankfurt (Oder): [s.n.]; 1978, Call no. 3113; primary work
- Malerei, Grafik, Plastik Ausstellung: Junge Künstler der DDR '78. (copy 2) -- Frankfurt (Oder): Ministerium für Kultur der DDR; VBK der DDR; Zentralrat der FDJ; Galerie Junge Kunst, Frankfurt (Oder); 1978, Call no. 3114; primary work
  3-113 and 3-114 are identical except for the covers
- Malerei, Grafik, Plastik: Das Bild der Arbeiterklasse in der Leipziger Kunst der 70er Jahre. -- Leipzig: [s.n.]; 1981, Call no. 3192; primary work
  working class
- Malerei, Grafik, Plastik der Deutschen Demokratischen Republik. Majakowski Galerie. -- Berlin: [s.n.]; 1975, Call no. 2078; primary work
  painting, graphics, sculpture
- Malerei, Grafik, Plastik. Kunstausstellung Berlin. -- Berlin: Magistrat von Berlin; Verband Bildender Künstler der DDR; 1986, Call no. 2139; primary work
  painting, graphic art, sculpture
- Malerei, Grafik, Plastik: Kunstausstellung der Hauptstadt der DDR, Berlin im 30. Jahr des Bestehens der DDR. -- Berlin: Magistrat von Berlin; Verband bildender Künstler der DDR, Berlin; 1979, Call no. 2098; primary work
- Malerei, Grafik, Plastik. Kunstausstellung der Hauptstadt der DDR. -- Berlin: Magistrat von Berlin; Verband bildender Künstler der DDR; 1981, Call no. 2110; primary work
- Malerei, Graphik, Plastik: Meisterschüler. -- Berlin: [s.n.]; 1967, Call no. 2052; primary work
- Malerei in der DDR: 1945-1970. Bestandskatalog 1. -- Halle: [s.n.]; 1987, Call no. 3161; primary work
- Malerei und Grafik der Deutschen Demokratischen Republik. -- Worpswede: [s.n.]; 1978, Call no. 3283; primary work
- Marzahner Hefte 18: Möhwald, Pertehn, Eschefeld. -- Berlin: [s.n.]; 1991, Call no. 2171; primary work
- Meisterschüler: Malerei, Graphik, Plastik. -- Berlin: Akademie der Künste der UdSSR; 1973, Call no. 2070; primary work
- Mensch und Umwelt- Malerei, Grafik, Plastik aus der DDR. -- Berlin: Künstlerhaus Bethanien; Majakowski Galerie; Gesellschaft für Deutsch-Sowjetische Freundschaft Westberlin; 1980, Call no. 2106; primary work
- Messegestaltung für die DDR. Werkstattausstellung und Symposium im Bauhaus Dessau. -- Dessau: VBK der DDR; Wissenschaftlich-kulturelles Zentrum Bauhaus; 1983, Call no. 3042; primary work
  conference centers
- Metallgestaltung in der DDR: 1. Zentrale Ausstellung. -- Halle: VBK der DDR; 1981, Call no. 3156; primary work
  metal working
- Metallgestaltung in der DDR: 2. Zentrale Ausstellung. -- Halle: VBK der DDR; 1986, Call no. 3159; primary work
- Metallkunst aus der DDR. -- Berlin: Zentrum für Kunstausstellungen der DDR; 1989, Call no. 7094; primary work
- Milieu und Stadtbild. -- Berlin: VBK der DDR; Bund der Architekten der DDR; 1985, Call no. 6034; primary work
- Miniatur in der bildende Kunst der DDR. -- Fürstenwalde: [s.n.]; 1982, Call no. 3125; primary work
- Miniaturen in der bildende Kunst der DDR. Katalog zur 3. Ausstellung. -- Fürstenwalde: Design Frankfurter Werkstätten GmbH; 1990, Call no. 3127; primary work
- Ministerium für Kultur. Konferenz des Ministeriums für Kultur mit den Mitgliedern der Räte für Kultur der Bezirke, Kreise, Städte und Stadtbezirke gemeinsam mit dem Rat für Kultur beim Minister für Kultur vom 6. bis 8. Dezember 1978 in Magdeburg. -- Magdeburg: Ministerium für Kultur der DDR; 1978, Call no. 5041; primary work
- Ministerium für Kultur: Konferenz des Ministeriums für Kultur mit den Mitgleidern der Räte für Kultur der Bezirke, Kreise, Städte und Stadtbezirke vom 3. bis 5. Februar 1982 in Leipzig. -- Leipzig: [s.n.]; 1982, Call no. 5048; primary work
- Mit Feder, Stift und Pinsel auf Papier: 200 Blätter aus einer Berliner Privatsammlung. -- Berlin: [s.n.]; 1983, Call no. 2116; primary work
- "Mit unserem neuen Leben verbunden." Kunstausstellung: Plastik, Malerei, Grafik, Gebrauchsgrafik, Kunsthandwerk. -- Dresden: VBK Deutschlands; 1959, Call no. 3051; primary work
- Mit unserem neuen Leben verbunden: Zehn Jahre bildende Kunst in der Deutschen Demokratischen Republik. -- Berlin: Verband Bildender Künstler Deutschlands; 1959, Call no. 2023; primary work
- Mit unserem neuen Leben verbunden: Zehn Jahre bildende Kunst in der Deutschen Demokratischen Republik. Ausstellung Malerei, Grafik, Plastik. -- Berlin: Verband Bildender Künstler Deutschlands; 1959, Call no. 2024; primary work
- Mitteilungen 2. -- Berlin: Zentrum für Kunstausstellungen der DDR; 1978, Call no. 4026; secondary work
- Mitteilungen 3. -- Berlin: Zentrum für Kunstausstellungen der DDR; 1979, Call no. 4032; secondary work
- Mitteilungen 4. -- Berlin: Zentrum für Kunstausstellungen der DDR; 1981, Call no. 4041; secondary work
- Mitteilungen 5. -- Berlin: Zentrum für Kunstausstellungen der DDR; 1981, Call no. 4042; secondary work
- Mitteilungen 7. -- Berlin: Zentrum für Kunstausstellungen der DDR; 1984, Call no. 4052; secondary work
- Mitteilungen: Max - Beckmann - Ehrung. -- Leipzig: Museum der bildenden Künste; 1984, Call no. 4052.5; secondary work
- Mittelsächsische Kunstausstellung 1954. -- Chemnitz/Karl-Marx-Stadt: [s.n.]; 1954, Call no. 3014; primary work
- Moderne Graphik: 1900-1925. -- Dresden: Staatliche Kunstsammlungen Dresden; 1957...1958, Call no. 3048; primary work
  modern graphics
- Molsdorfer Symposium: II. Quadriennale des Kunsthandwerks sozialistischer Länder. Vorträge. -- Erfurt: Zentrum für Kunstausstellungen der DDR; 1978, Call no. 8014; secondary work
- Museum und Gegenwart: Zum Verhältnis von zeitgenössischer Kunst und Museum in der ersten Hälfte des 20. Jahrhunderts in Deutschland. Kolloquium. -- Staatliche Galerie Moritzburg Halle: VBK der DDR; Staatliche Galerie Moritzburg Halle; 1985, Call no. 5010; primary work
- Museumsgestaltung in der DDR. -- Dessau: Sektion Gebrauchsgrafik des VBK der DDR; 1981, Call no. 3041; primary work
  museum architecture
- Musik in der bildenden Kunst der DDR: Malerei, Grafik, Plastik. Ausstellung anläßlich des Kongresses und der Weltmusikwoche des Internationalen Musikrates. -- Berlin: Ministerium für Kultur der DDR; Zentrum für Kunstausstellungen der DDR; 1985, Call no. 2137; primary work
- Nationalgalerie Sammlung Kunst der DDR: Gemälde, Bildhauerwerke. Vollständiges Verzeichnis des Sammlungsbestandes und der Dauerleihaben. -- Berlin: Staatliche Museen zu Berlin; 1986, Call no. 2141; primary work
- Neubeginn und Tradition: Bücher und Buchgestaltung vor dreißig Jahren. -- Leipzig: Deutsche Bücherei; 1975, Call no. 9025; secondary work
  book making
- Neuererberatung der VVB Film. -- Berlin: [s.n.]; 1960, Call no. 11008; primary work
- Neuerwerbungen 1971-1975. Gemälde, Plastik, Grafik, Kunsthandwerk. Zum IX. Parteitag. -- Schwerin: [s.n.]; 1976, Call no. 3263; primary work
- Neuerwerbungen 1976-1980. Malerei, Plastik, Grafik, Kunsthandwerk. Zum X. Parteitag der Sozialistischen Einheitspartei Deutschlands. -- Schwerin: [s.n.]; 1981, Call no. 3265; primary work
- Neuerwerbungen im Staatlichen Lindenau-Museum: 1946-1953. -- Altenburg: [s.n.]; 1954, Call no. 3002; primary work
- Neues Leben Neue Kunst. Ausstellung des VBKD zu Ehren des 15. Jahrestages der Gründung der SED. -- Berlin: Verband Bildender Künstler Deutschlands; 1961, Call no. 2030; primary work
- Norddeutsche Künstler stellen aus: Schleswig Holstein, Mecklenburg. Maerlei, Grafik, Plastik. -- Rostock: VBKD; 1956, Call no. 3239; primary work
- Ölgemälde und Aquarelle aus den Jahren 1952 bis 1967. Landschaftsmalerei in der DDR. -- Buna: VEB chemische Werke Buna; 1967, Call no. 3013; primary work
- Ordentliche Mitglieder der Sektion Bildende Kunst. Malerei, Graphik, Plastik. -- Berlin: [s.n.]; 1964, Call no. 2041; secondary work
- Otto-Nagel-Haus: Abteilung proletarisch-revolutionärer und antifaschistischer Kunst der Nationalgalerie. -- Berlin: Staatliche Museen zu Berlin; 1985, Call no. 2135; primary work
  anti fascism, working class
- Photographien aus zehn Ländern in Dresdner Sammlungen. -- Dresden: Staatliche Kunstsammlungen Dresden; Kupferstich-Kabinet; 1983, Call no. 11037; secondary work
- Plakate 1870-1977: Auktion, Ausstellung, Edition, Dokumentation: Ein Medienkomplex zum Thema Plakat. -- Berlin: Staatlicher Kunsthandel der DDR; Arkade Galerie; 1978, Call no. 9033; primary work
- Plakate: Funktion und Wirkungsweise des Plakates in der sozialistischen Gesellschaft. Plakatsymposium. -- Erfurt: VBK der DDR; Ministerium für Kultur; 1986, Call no. 10020; primary work
  theory of the political poster
- Plastik im Park. -- Gera: [s.n.]; 1984, Call no. 7086; primary work
  sculpture in parks
- Plastik im Zoo: 1. Freiplastikausstellung anläßlich der 750-Jahrfeier Rostocks... -- Rostock: [s.n.]; 1968, Call no. 7066; primary work
- Plastik Kolloquium '80: Beiträge zur sozialistisch-realistischen Plastik. Plastik und Raum: Denkmäler und Denkmalsprojekte, kunstgeschichtliche Rückbilcke, Reiseberichte. -- Magdeburg: [s.n.]; 1980, Call no. 7076; primary work
- Plastik Kolloquium '82: Beiträge zur sozialistisch-realistischen Plastik. Leistungsbilanz: IX. Kunstausstellung der DDR. Deutsche und europäische Bildhauertraditionen, internationale Tendenzen, Reiseberichte. -- Magdeburg: Ministerium für Kultur; VBK der DDR; Museen, Gedenkstätten und Sammlungen der Stadt Magdeburg; 1982, Call no. 7080; primary work
- Plastik Kolloquium '84: Beiträge zur sozialistisch-realistischen Plastik. Kunstgeschichtlicher Exkurs: Grenzbereiche der Plastik, Architektur und Bildende Kunst. Reiseberichte, Traditionen. -- Magdeburg: [s.n.]; 1984, Call no. 7087; primary work
- Plastik: Nationale Sammlung der DDR. -- Magdeburg: Museen, Gedenkstätten und Sammlungen der Stadt Magdeburg; 1989, Call no. 7096; primary work
- Plastik: Nationale Sammlung der DDR. Ergänzung. -- Magdeburg: Museen, Gedenkstätten und Sammlungen der Stadt Magdeburg; 1989, Call no. 7097; primary work
- Plastik und Blumen: 1967. -- Berlin: VBK der DDR; Rat des Stadtbezirks Berlin-Treptow; 1967, Call no. 7064; primary work
  park sculpture
- Plastik und Blumen: 1973. -- Berlin: VBK der DDR; Rat des Stadtbezirks Berlin-Treptow; Magistrat von Groß-Berlin; 1973, Call no. 7068; primary work
- Plastik und Blumen: 1975. -- Berlin: VBK der DDR; Rat des Stadtbezirks Berlin-Treptow; 1975, Call no. 7071; primary work
- Plastik und Blumen: 1978. -- Berlin: VBK der DDR; VBK der VR Ungarn; 1978, Call no. 7072; primary work
- Plastik und Blumen: 1980. -- Berlin: [s.n.]; 1980, Call no. 7077; primary work
- Plastik und Blumen: 1982. -- Berlin: VBK der DDR; Rat des Stadtbezirks Berlin-Treptow; 1982, Call no. 7081; primary work
- Plastik und Blumen: 1985. -- Berlin: VBK der DDR; Rat des Stadtbezirks Berlin-Treptow; VBK der UdSSR, Moskau; 1985, Call no. 7089; primary work
- Plastik-Editionen 1977-1985. -- Karl-Marx-Stadt/ Chemnitz: Staatlicher Kunsthandel der DDR; 1985, Call no. 7088; primary work
- Plastik-Wanderausstellung. -- [S.l.]: Zentrale Sektionsleitung Bildhauer des VBKD; 1957, Call no. 7061; primary work
- Porträts hervorragender Arbeiterführer. -- Leipzig: [s.n.]; 1983, Call no. 3197; primary work
  political leaders
- Positionen und neue Fragestellungen zum Wesen und zu den Kriterien des sozialistischen Realismus. 9. Tagung des Zentralvorstandes des Verbandes Bildender Künstler der DDR. Magdeburg 22.-23. November 1976. -- Magdeburg: VBK der DDR; 1976, Call no. 5028; primary work
  socialist realism
- Postkarten & Künstlerkarten. -- Berlin: [s.n.]; 1978, Call no. 9034; primary work
  postcards
- PRIN ATELIERELE UNOR PICTORI DIN RDG ZECE ARISTI SE PREZINTA; Aus Malerateliers der DDR: 10 Künstler stellen sich vor. -- Bukarest: Ministerium für Kultur der DDR; Zentrum für Kunstausstellungen der DDR; 1987, Call no. 3012; primary work
- Programmerklärung zur Verteidigung der Einheit der deutschen Kultur. -- [S.l.]: Ministerium für Kultur der DDR; 1954, Call no. 5003; primary work
  cultural politics: German unity
  includes newspaper clipping
- Progressive Kunst: Künstler aus der BRD stellen aus. -- Weimar: [s.n.]; 1976, Call no. 3280; primary work
  Bundesrepublik
- Puppen im Theater, Film und Fernsehen/ -- Dresden: Staatliche Kunstsammlungen, Dresden; 1969, Call no. 4011; secondary work
  puppets, puppet theater
- Puppentheater der Welt: Zeitgenössiches Puppenspiel in Wort und Bild. -- Berlin: [s.n.]; 1968, Call no. 4009; secondary work
  puppet theater
- Radierung und Kupferstich im Bezirk Leipzig. -- Altenburg: [s.n.]; 1979, Call no. 3006; primary work
- Realistische deutsche Filme (1924-1933). -- Berlin: Staatliches filmarchiv der DDR; 1962, Call no. 11011; secondary work
- Realistische Graphik von Dürer bis zur sozialistischen Gegenwart. -- Leipzig: [s.n.]; 1971, Call no. 3179; primary work
  realism, Dürer
- Rechenschaftsbericht des Zentralvorstandes und bericht der Zentralen Revionskommission an den X. Konreß: Malerei, Grafik, Plastik, Gebrauchsgrafik, Formgestaltung, Kunsthandwerk, Szenografie, Kunstwissenschaft, Karikatur, Pressezeichung, Restauratoren. -- Berlin: VBK der DDR; 1988, Call no. 5060; primary work
- Reich und schön ist unser Leben: Ausstellung Bildnerisches Volksschaffen. -- Berlin: [s.n.]; 1977, Call no. 2084; primary work
  art
- Reiche Kultur- vom Volke für das Volk geschaffen: Treffen Erich Honeckers mit Kunst- und Kulturschaffenden der DDR am 20. September 1984. -- Berlin: [s.n.]; 1984, Call no. 4051; secondary work
  socialism and art
- Restaurierte Kunstwerke in der Deutschen Demokratischen Republik. Ausstellung. -- Berlin: [s.n.]; 1980, Call no. 4035; secondary work
- Retrospektive anläßlich der Kunstausstellung 1979 des Bezirkes Gera zu Ehren des 30. Jahrestages der DDR. -- Gera: Rat des Bezirkes Gera; VBK der DDR; 1979...1980, Call no. 3130; primary work
- Revolution und Realismus: Revolutionäre Kunst in Deutschland 1917 bis 1933. -- Berlin: [s.n.]; 1978, Call no. 2090; primary work
- Revolutionäre Kunst in Aktion. -- Berlin: Verband Bildender Künstler Deutschlands; 1958, Call no. 2017; secondary work
- Sammlung Handzeichnungen der DDR in der Kunstgalerie Gera. 1. -- Gera: [s.n.]; 1982, Call no. 3133; primary work
- Sammlung Handzeichnungen der DDR in der Kunstgalerie Gera. 2. -- Gera: [s.n.]; 1983, Call no. 3134; primary work
- Sammlung Handzeichnungen der DDR in der Kunstgalerie Gera. 3. -- Gera: [s.n.]; 1984, Call no. 3136; primary work
- Sammlung Handzeichnungen der DDR in der Kunstgalerie Gera. 4. -- Gera: [s.n.]; 1985, Call no. 3137; primary work
- Sammlung Handzeichnungen der DDR in der Kunstgalerie Gera. 5. -- Gera: [s.n.]; 1987, Call no. 3139; primary work
- Sammlung Handzeichnungen der DDR in der Kunstgalerie Gera. 6. -- Gera: [s.n.]; 1989, Call no. 3140; primary work
- Schmuck vom Biedermeier bis zum Bauhaus. -- Erfurt: [s.n.]; 1987, Call no. 8047; primary work
  jewelery, Biedermeier, Bauhaus
- Schrecken des Krieges: Künstlerische Zeugnisse aus drei Jahrhunderten. -- Berlin: Studio; Staatliche Museen zu Berlin; 1983, Call no. 2122; primary work
  war
- Sehen & Sammeln. -- Berlin: Staatlicher Kunsthandel der DDR; 1980, Call no. 2100; primary work
- Selbstbildnisse. -- Magdeburg: Freundeskreis Bildende Kunst; Kulturbund der DDR; Stadtleitung Megdeburg; 1977, Call no. 3216; primary work
  self portraits
- Selbstbildnisse Leipziger Künstler. -- Leipzig: [s.n.]; 1982, Call no. 3194; primary work
- Sieger der Geschichte. -- Berlin: FDGB; 1969, Call no. 4010; secondary work
- Sieger der Geschichte: Die Arbeiterpersönlichkeit in der bildenden Kunst der DDR: Malerei, Grafik, Plastik. -- Halle: 10. Arbeiterfestspiele der DDR; FDGB; 1968, Call no. 3148; primary work
- Skulpturen im Treptower Park von Bildhauern der Republik Österreich und der DDR. -- Berlin: VBK der DDR; Rat des Stadtbezirkes Berlin-Treptow; 1988, Call no. 7091; primary work
- Soldaten des Volkes: Ausstellung zum 30. Jahrestag der NVA. Dem Frieden verpflichtet. Malerei, Grafik, Plastik, Plakat. -- Cottbus: Staatliche Kunstsammlungen Cottbus; 1986, Call no. 3031; primary work
  military, peace, soldiers
- Soldaten des Volkes- dem Frieden verpflichtet. Kunstausstellung zum 30. Jahrestag der Nationalen Volksarmee. -- Potsdam: [s.n.]; 1986, Call no. 3236; primary work
  military
- Sozialistische Kunst im Gesellschaftlichen Auftrag: Architektur, Bildende Kunst, Formgestaltung. -- Halle: VBK der DDR; Rat des Bezirkes Halle; FDGB; Bund der Architekten der DDR; 1971, Call no. 3150; primary work
  art and society
  loose cover
- Sozialistische Kunst imBezirk Rostock, 1969. Ausstellung zum 20. Jahrestag der DDR. -- Rostock: [s.n.]; 1969, Call no. 3243; primary work
- Sozialistische Kunst und Wirklichkeit: Aus der Diskussion der Theoretischen Konferenz anläßlich der I. Internationalen Kunstausstellung sozialistischer Länder in Moskau. -- [S.l.]: VBKD; 1950?, Call no. 5007; primary work
- Sozialistische Lebensweise und kulturelles Erbe: Auszüge aus einer Diskussion. -- Berlin: Kulturbund der DDR, Berlin; 1976, Call no. 5026; primary work
- Sport in der Bildenden Kunst der DDR. -- Leipzig: [s.n.]; 1980, Call no. 3191; primary work
  sports and art
- Staatliche Galerie Moritzburg Halle. -- Halle: [s.n.]; 1961, Call no. 3146; primary work
- Staatliche Kunstsammlungen Cottbus: Gemälde, Plastik, Grafik, Zeichnungen des 20. Jahrhunderts. Erwerbungen eines Jahrzehnts. -- Cottbus: Staatliche Kunstsammlungen Cottbus; 1987, Call no. 3035; primary work
- Staatliche Kunstsammlungen Cottbus: Plakat, Fotografie. Erwerbungen eines Jahrzehnts. -- Cottbus: [s.n.]; 1987, Call no. 3034; primary work
  photography, posters
- Staatlicher Kunsthandel der DDR: Kataloge 1974-1985. Bibliographie der Kataloge und Faltblätter der Galerien von 1974 bis 1985. -- Berlin: Staatlicher Kunsthandel der DDR; 1985, Call no. 9052; primary work
- Staatliches Museum Schwerin. -- Schwerin: [s.n.]; 1984, Call no. 3266; primary work
- Staatskünstler, Harlekin, Kritiker? DDR-Malerei als Zeitdokument. -- Berlin: [s.n.]; 1991, Call no. 4062; secondary work
  state art (post GDR critique)
- Standorte: Erste Ergebnisse des 2. Wettbewerbs Junger Künstler der DDR und der UdSSR. -- Berlin: [s.n.]; 1985, Call no. 2138; primary work
- Standorte: Erste Ergebnisse des 3. Wettbewerbes Junger Künstler der DDR und UdSSR. -- Berlin: Verband Bildender Künstler der DDR; Zentralrat der FDJ; 1989, Call no. 2164; primary work
- Standpunkt 30: Kunstausstellung des Bezirkes Erfurt. -- Erfurt: [s.n.]; 1979, Call no. 3094; primary work
- Studienmaterial zur Kunstdiskussion für die künstlerischen Lehranstalten der DDR. -- [S.l.]: Staatliche Kommission für Kunstangelegenheiten; Hauptabteilung künstlerischer Nachwuchs und Lehranstalten; 1953?, Call no. 5005; primary work
- Studienmaterial zur Kunstdiskussion für die künstlerischen Lehranstalten der DDR. -- [S.l.]: Staatliche Kommission für Kunstangelegenheiten; Hauptabteilung künstlerischer Nachwuchs und Lehranstalten; 1953, Call no. 5012; primary work
- Studioausstellung Plastik. -- Magdeburg: Ministerium für Kultur; VBK der DDR, Sektion Plastik; Museen, Gedenkstätten und Sammlungen der Stadt Magdeburg; 1979...1980, Call no. 7075; primary work
- Symposien Stahl Gestaltung. -- Magdeburg: VBK der DDR; Rat des Bezirkes Magdeburg; 1977, 1979, Call no. 3217; primary work
  steel working
- Tage der bildenden Kunst im Kreis Altenburg. -- Altenburg: Kulturbund der DDR; Verband bildender Künstler der DDR; 1988, Call no. 3010; primary work
- Temperaments: Jeunes artistes de Berlin: Peintur, Graphique, Plastique. -- Paris: Centre culturel de la R.D.A., Paris; 1987, Call no. 3230; primary work
- Textil '80: 2. Ausstellung der Textilgestaltung in der DDR. -- Leipzig: VBD-DDR Zentralverband; 1980, Call no. 8020; primary work
  textile; hand work
- Theoretische Grundlagen der bildkünstlerischen Gestaltung: Fachkonferenz des Wissenschaftsbereichs Kunsterziehung der Humboldt-Universität zu Berlin. -- Berlin: Humboldt Universität; 1978, Call no. 5036; primary work
  art education
- Tradition och förnyelse. Elva målare från DDR. -- Stockholm: [s.n.]; 1983, Call no. 3271; primary work